# 内部转租递延的合并抵消使用权资产

提问人：天之蓝 2022 时间：2023-10-10 13:17:47
陈版主，请问下企业存在母子内部转租，母公司将租赁中的使用权资产的 80 万转租给子公司，母公司的账务处理是借：使用权资产 100 ，贷租赁负债 100 ，转租处理，借：长期应收款 80 ，贷：使用权资产 80 ；子公司处理是：
借：使用权资产 80 ，贷租赁负债 80 ，那么合并时抵消了长期应收款 80 租赁负债 80 外，还有使用权资产一增一减故抵消，借使用权资产 80 ，贷使用权资产 80 ，那么此时 16 号文合并抵消，对于使用权资产的递延进行抵消由于子公司税率是25%和母公司税率是15%不同，导致递延不同，对此使用权资产对应的递延是否需要抵消，是否需要抵消借：递延所得税负债-使用权资产 80 0.25% ，贷递延所得税负债 - 使用权资产 80 0.15，差额计入未分配利润 80 0.1 ，还是不需要做这笔递延的抵消？如何理解？（ 2 ）对于长期应收款和租赁负债的递延进行了抵消，是抵消借递延负债 - 长期应收 80 0.15，贷递延资产-租赁负债 80 0.25 ，贷所得税费用 80 0.1，会涉及递延所得税的抵消吗？

回答人：chenyiwei
1 、合并报表层面需抵销内部转租，仅体现从外部的租入，因此合并报表层面的使用权资产和租赁负债仍均为100 。
2 、关于合并报表层面递延所得税确认与计量的适用税率问题：在合并报表层面，使用权资产有 80 是在子公司，另20 仍在母公司；租赁负债 100 仍都是在母公司。因此，合并报表层面与租赁负债相关的递延所得税资产仍适用母公司的税率；而与使用权资产相关的递延所得税负债， 80 部分适用子公司税率， 20 部分适用母公司税率。
因转租赁导致的使用权资产相关递延所得税负债适用税率变动的影响，调整合并报表层面的“所得税费用——递延所得税费用”，这部分调整金额与被抵销的母公司层面使用权资产处置损益有关，故全部归属于母公司股东的净利润。

提问人：天之蓝 2022 时间：2023-10-15 21:23:06
就是合并报表最终体现的使用权资产是母公司的使用权资产 20 和子公司使用权资产 80 ，那么使用权资产的递延在合并层面就无需在抵消了吧？

回答人：chenyiwei
是。